Config:
  hfst:
    Gen: ../../../src/generator-gt-norm.hfst
    Morph: ../../../src/analyser-gt-norm.hfst
  xerox:
    Gen: ../../../src/generator-gt-norm.xfst
    Morph: ../../../src/analyser-gt-norm.xfst
    App: lookup

Tests:

# todo:
# Proofread the gold standard (below)
# Then: run analyser, then correct. 


  Verb - хаˮмась: # Verb 'to fall' - partial paradigm
     хаˮмась+V+Refl+Ind+Aor+RcSg1: хаˮмывˮ
     хаˮмась+V+Refl+Ind+Aor+RcSg2: хаˮмын
     хаˮмась+V+Refl+Ind+Aor+RcSg3: хаˮмыˮ
     хаˮмась+V+Refl+Ind+Aor+RcDu1: хаˮмыниʼ
     хаˮмась+V+Refl+Ind+Aor+RcDu2: хаˮмыдиʼ
     хаˮмась+V+Refl+Ind+Aor+RcDu3: хаˮмъяхаʼ
     хаˮмась+V+Refl+Ind+Aor+RcPl1: хаˮмынаˮ
     хаˮмась+V+Refl+Ind+Aor+RcPl2: хаˮмыдаˮ
     хаˮмась+V+Refl+Ind+Aor+RcPl3: хаˮмыдˮ
     хаˮмась+V+Refl+Ind+Prt1+RcSg1: хаˮмываць
     хаˮмась+V+Refl+Ind+Prt1+RcSg2: хаˮмынась
     хаˮмась+V+Refl+Ind+Prt1+RcSg3: хаˮмыць
     хаˮмась+V+Refl+Ind+Prt1+RcDu1: хаˮмынинзь
     хаˮмась+V+Refl+Ind+Prt1+RcDu2: хаˮмыдинзь
     хаˮмась+V+Refl+Ind+Prt1+RcDu3: хаˮмъяханзъ
     хаˮмась+V+Refl+Ind+Prt1+RcPl1: хаˮмынаць
     хаˮмась+V+Refl+Ind+Prt1+RcPl2: хаˮмыдаць
     хаˮмась+V+Refl+Ind+Prt1+RcPl3: хаˮмыдаць
     
     хаˮмась+V+Refl+InfImprf: хаˮамва  
     хаˮмась+V+Refl+InfPrf: хаˮамˮма  
     хаˮмась+V+Refl+PrcImprf: хаˮамна
     хаˮмась+V+Refl+PrcPrf: хаˮамвы
     хаˮмась+V+Refl+PrcFut: хаˮмаванда   
     хаˮмась+V+Refl+PrcNeg: хаˮмавдавэй
     хаˮмась+V+Refl+Ger: [хаˮма, хаˮмась] 
     хаˮмась+V+Refl+GerFin: хаˮмаванзь      
     хаˮмась+V+Refl+Subord: хаˮмабˮ
     хаˮмась+V+Refl+Aud: [хаˮмавоʼ, хаˮмаваноʼ]
     хаˮмась+V+Refl+Evas: хаˮмавоӈгад
     хаˮмась+V+Refl+ConNeg: хаˮамˮ
     хаˮмась+V+Refl+Subord+PxSg1: [хаˮмабˮнани, хаˮамбаˮни]
     хаˮмась+V+Refl+Subord+PxSg2: [хаˮмабˮнанд, хаˮамбат]
     хаˮмась+V+Refl+Subord+PxSg3: [хаˮмабˮнанда, хаˮамбата] 
     хаˮмась+V+Refl+Subord+PxDu1: [хаˮмабˮнаниʼ, хаˮамбаˮниʼ]
     хаˮмась+V+Refl+Subord+PxDu2: [хаˮмабˮнандиʼ, хаˮамбаˮтиʼ]
     хаˮмась+V+Refl+Subord+PxDu3: [хаˮмабˮнандиʼ, хаˮамбаˮтиʼ]
     хаˮмась+V+Refl+Subord+PxPl1: [хаˮмабˮнанаˮ, хаˮамбаˮнаˮ]
     хаˮмась+V+Refl+Subord+PxPl2: [хаˮмабˮнандаˮ, хаˮамбатаˮ]
     хаˮмась+V+Refl+Subord+PxPl3: [хаˮмабˮнандоʼ, хаˮамбатоʼ]
     
